臺灣臺東地方法院民事判決　　　　　　　　96年度訴字第15號
原　　　告　戴暄宜原姓名：乙.
訴訟代理人　陳信伍律師
被　　　告　甲○○
上列當事人因被告恐嚇案件，經原告提起刑事附帶民事訴訟，請
求損害賠償事件，經本院刑事庭裁定移送前來（95年度附民字第
30號），本院於民國96年2月15日言詞辯論終結，判決如下：
    主  文
被告應給付原告新臺幣伍萬元，及自民國九十五年十月二十八日
起至清償日止，按週年利率百分之五計算之利息。
原告其餘之訴駁回。
訴訟費用由被告負擔十二分之一，餘由原告負擔。
本判決第一項得假執行。
    事  實  及  理  由
一、原告主張：被告甲○○基於恐嚇之概括犯意，以其00000000
    00號行動電話，分別於民國95年 5月31日，多次發送加害身
    體、名譽之簡訊至原告戴暄宜（原姓名：乙○○）所使用之
    0000000000號行動電話，使原告因而心生畏懼，業經本院於
    95年11月27日，以95年度簡字第60號刑事簡易判決判處被告
    因恐嚇他人致生危害於安全，處拘役40日，如易科罰金，以
    銀元300元折算1日在案。原告遭受被告多次加害身體、名譽
    ，心中至為恐懼，生活無法安寧，生理及心理均深受煎熬，
    受有非財產上之損害新臺幣（下同） 600,000元，爰依民法
    第184條第1項前段、第195條第1項規定，請求被告賠償原告
    所受損害等語。並聲明：(一)被告應給付原告600,000元，及
    自95年10月28日起至清償日止，按年息5％計算之利息。(二)
    訴訟費用由被告負擔。
二、被告則以：伊承認刑事判決所認定之事實，但因目前沒有職
    業，沒有收入，原告請求之慰撫金數額過高等語置辯。並聲
    明：原告之訴駁回。
三、兩造不爭執之事實：
    對於本院95年度簡字第60號刑事簡易判決所認定之犯罪事實
    不爭執。即被告分別於95年 5月31日，多次發送下列加害身
    體、名譽之簡訊至原告所使用之0000000000號行動電話：
（一）13時59分，發送「本來跟他沒什麼，好，今天你踏進我的
      家對我的小孩這樣，同樣的我會回給你，你的老公，我勉
      強要定了，不要說我沒跟你說」等語。
（二）14時10分，發送「你的老公我真的很想試試時看，我很不
      要臉，是你逼人太慎，就讓你嬉皮笑臉繼續演練下去吧」
      等語。
（三）14時44分，發送「我的小孩一直在哭，大人的事不要牽連
      到小孩，你針對我就好了，小孩你也欺負，你到底是不是
      人，同樣的那天在臺東踫到你的車子，你不知我跟了你多
      久，我這次跟你玩定了，你最好去吃齋唸佛吧，要不然叫
      你老公娶大小老婆」等語。
（四）14時57分，發送「你的家電話你有留給我，沒關係我就讓
      你精神崩潰，還有你做生意的地方，我會在你不注意的時
      候，叫人鬧你，講話乾脆一點，不要給我刷皮子，不要忘
      了我是在地人，你進我的地盤還鬧，沒聽過嗎，吃水果拜
      樹頭。你的老公我玩定了」等語。
（五）15時25分，發送「我會跟你玩下去，你以為你的老是警察
      你囂張我有很多警察的老婆也沒看過你這樣無理取鬧，我
      叫我哥哥他們不要放過你，你今天運氣好，沒讓我遇到」
      等語。
（六）16時46分，發送「一樣我會去你的家，你最好多在家你怎
      麼對我的小孩，同樣的我加倍」等語。
四、得心證之理由：
    本件經兩造同意以原告請求賠償之金額是否過高為本院判決
    基礎。經查：
（一）按因故意或過失，不法侵害他人之權利者，負損害賠償責
      任，故意以背於善良風俗之方法加損害於他人者亦同；不
      法侵害他人之身體、健康、名譽、自由、信用、隱私、貞
      操，或不法侵害其他人格法益而情節重大者，被害人雖非
      財產上之損害，亦得請求賠償相當之金額，民法第 184條
      第1項、第195條第1項分別定有明文。而刑法第305條恐嚇
      危害安全罪，其所保護之法益，即為被害人之自由，恐嚇
      行為係侵害他人之自由法益，自構成侵權行為，故主張因
      他人之恐嚇行為受有非財產上之損害者，自得依上揭民法
      第184條第1項及第195條第1項規定，請求賠償相當之金額
      。經查，原告主張被告曾對其為上開不爭執事項所列之恐
      嚇行為，為被告所不爭執，復經本院調本院95年度簡上字
      第60號刑事卷宗核閱屬實。被告對原告為多次恐嚇行為，
      自係不法侵害原告之自由法益，且情節重大，揆諸首揭法
      條規定及說明，原告自得請求被告賠償非財產上之損害。
（二）次按人格權、人格法益或身分法益受侵害者，得請求賠償
      相當之金額，民法第 195條固定有明文，惟是否相當，應
      以加害行為之加害程度，及被害人所受痛苦，斟酌加害人
      及被害人之身分、經濟地位等各種情形定之（最高法院47
      年臺上字第1221號、51年臺上字第 223號著有判例可資參
      照）。經查，原告係高中畢業，目前從事撿荖葉、賣檳榔
      之工作，每月收入約15,000元，名下有臺東縣臺東市○○
      路○段137巷135弄9號房屋1棟、同市○○段921地號土地1
      筆，94年度稅務電子閘門財產所得調件明細表所載報稅總
      額 12,458元、財產總額為585,060元；被告現無固定之職
      業及收入，名下有臺東縣成功鎮○○里○○路 116-1號房
      屋 1棟、同鎮○○段884地號土地1筆，94年度稅務電子閘
      門財產所得調件明細表所載報稅總額 2,600元、財產總額
      為 573,926元等情，業據兩造自承在卷，並有本院依職權
      調查之稅務電子閘門財產所得調件明細表附卷可稽。本院
      審酌兩造之身分、地位、經濟狀況、職業、教育程度、被
      告與恐嚇原告之次數、方式、對原告婚姻關係之圓滿、安
      全及幸福所造成破壞之程度非輕等一切情狀，認原告請求
      被告賠償非財產上損害60萬元尚屬過高，應予核減為 5萬
      元為適當。
五、綜上所述，原告依侵權行為之法律關係，訴請被告給付 5萬
    元，為有理由，應予准許，逾此部分之請求，為無理由，應
    予駁回。
六、末按所命給付之金額或價額未逾50萬元之判決，法院應依職
    權宣告假執行，民事訴訟法第 389條第1項第5款定有明文。
    本件經核原告勝訴部分，因未逾50萬元，爰依上揭法律規定
    ，依職權宣告假執行如主文第4項所示。
七、據上論結，本件原告之訴為一部有理由、一部無理由，依民
    事訴訟法第79條、第 389條第1項第5款，判決如主文。
中　　華　　民　　國　　96　　年　　2 　　月　　27　　日
                  民事庭    法  官　陳弘能
以上正本係照原本作成。
如對本判決上訴，須於判決送達後20日內向本院提出上訴狀。
中　　華　　民　　國　　96　　年　　2 　　月　　27　　日
                            書記官　陳俊吉
